【裁判字號】    98,聲更,3
【裁判日期】    981231
【裁判案由】    聲明異議
【裁判全文】
臺灣彰化地方法院民事裁定               98年度聲更字第3號
再審原告
          世豐國際有限公司
法定代理人  丙○○
代  理  人  甲○○
再審被告
          聯技纖維實業股份有限公司
法定代理人  乙○○
上列再審原告前因對本院95年度促字第3708號支付命令聲明不服
，對於中華民國98年6月12日本院98年度聲字第344號裁定提起抗
告，經台灣高等法院臺中分院98年度抗字第361號裁定廢棄發回
，再審原告主張係對該確定之支付命令提起再審之訴，本院裁定
如下：
    主    文
再審之訴駁回。
再審之訴程序費用由再審原告負擔。
    理    由
一、再審原告略以：本院95年度促字第3708號支付命令（下稱系
    爭支付命令），既未送達異議人世豐國際有限公司營業處即
    彰化市○○路438巷5號，亦未送達異議人當時之法定代理人
    蔡震宏住所地即彰化市○○街132號，自不生送達效力，即
    系爭支付命令尚未確定，為此對系爭支付命令提出異議，然
    遭司法事務官裁定駁回，為此對該確定之支付命令提起再審
    之訴云云。
二、又本件再審原告雖於本院98年10月21日及98年12月9日訊問
    期日行使闡明權後，主張其於98年5月15日之抗告狀應係提
    起再審之訴云云。惟按再審之訴，應於30日之不變期間內提
    起。前項期間，自判決確定時起算；其再審之理由發生或知
    悉在後者，均自知悉時起算，民事訴訟法第500條第1項、第
    2項定有明文。本件再審原告既主張系爭支付命令有上開不
    生送達效力之情事而尚未確定，則並無與確定判決有同一之
    效力（民事訴訟法第521條第1項參照），依法自不得提起再
    審之訴，而再審之訴之30日不變期間亦無從起算，其提起本
    件再審之訴，顯於法不合，應予駁回。
三、經查，系爭支付命令，本院係於95年5月12日送達，95年6月
    6日核發確定證明書，本件再審原告前即曾以上揭事由對系
    爭支付命令提出異議，經本院於96年11月15日以95年度促字
    3708號裁定，認逾20日不變期間為由裁定駁回，嗣對該裁定
    提起抗告、再抗告，亦分別經臺灣高等法院臺中分院97 年
    度抗字第453號裁定、最高法院98年度台抗字第6號裁定駁回
    確定。本件再審原告雖主張系爭支付命令送達不合法，亦於
    96年10月17 日聲請閱覽卷宗，並於96年10月19日閱畢，已
    經本院調閱系爭支付命令卷宗核明。縱認再審原告最遲係於
    96年10月19日閱畢卷宗始知悉有再審理由，則其至98年5月
    15日始提起本件再審之訴（再審原告係提出抗告狀，本院收
    文戳98年5 月18日），顯逾30日不變期間而不合法，是以，
    縱認其所提之抗告狀之真意係為提起再審之訴，則本件提起
    再審之訴亦已因逾30日不變期間而不合法，依民事訴訟法第
    502條第1項規定，仍應以裁定駁回。
四、據上論結，本件再審之訴不合法，依民事訴訟法502條第1項
    、第95條、第78條，裁定如主文。
中    華    民    國    98    年    12    月    31    日
                  民事第一庭    法  官  施坤樹
以上正本係照原本作成。
如不服本裁定，應於裁定送達後10日之不變期間內，向本院提出
抗告狀。
中    華    民    國    99    年    1     月    4     日
                                書記官  施嘉玫

司法院資訊處製作；財團法人民間司法改革基金會備份。
